臺灣桃園地方法院刑事判決
110年度審交易字第234號
                                  110年度審交易字第259號
110年度審交易字第297號
公  訴  人  臺灣桃園地方檢察署檢察官
被      告  翁瑋翔


上列被告因公共危險案件，經檢察官提起公訴（110年度偵字第1
3840號、第16489號、第23995號），被告就被訴事實為有罪陳述
，本院裁定進行簡式審判程序，合併審理判決如下：
    主  文
翁瑋翔駕駛動力交通工具而吐氣所含酒精濃度達每公升零點二五
毫克以上，共參罪，均累犯，各處有期徒刑柒月。應執行有期徒
刑壹年貳月。
    事  實
一、翁瑋翔明知飲酒後已達不得駕駛動力交通工具之程度，仍基於
    酒後駕駛動力交通工具之犯意，分別為下列犯行：
（一）於民國110年2月17日下午5時許，在其位在桃園市○○區○○
      街00巷00○0號住處內飲用保力達酒逾量後，未待體內酒精
      成分消退，仍於同日晚間9時許，自該處騎乘車牌號碼000
      -000號普通重型機車上路，嗣行經桃園市八德區介壽路1
      段與大智路口時，與郭佳良、劉汝琪發生行車糾紛（無人
      傷亡），警方據報至現場處理，並於同日晚間9時37分許
      ，測得翁瑋翔吐氣所含酒精濃度達每公升0.78毫克。
（二）於110年3月12日下午1時起至同日下午2時之間，在桃園市
      八德區某處飲用保力達酒逾量後，未待體內酒精成分消退
      ，仍於同日下午5時許，自該處騎乘車牌號碼000-000號普
      通重型機車上路，嗣於同日下午5時43分許，行經桃園市
      桃園區國際一路與國際二路口前為警攔檢，並測得其吐氣
      酒精濃度測試達每公升0.30毫克。
（三）於110年5月5日晚間9時許起至同日晚間9時15分許止，在
      桃園市八德區飲用米酒，於同日晚間9時40分許，自上址
      騎乘車牌號碼000-000號普通重型機車上路，嗣於同日晚
      間10時16分許，行經桃園市八德區永福西街10巷11弄口前
      為警攔檢，並經測得其吐氣所含酒精濃度達每公升0.74毫
      克。　　　
二、案經桃園市政府警察局桃園分局、八德分局報告臺灣桃園地
    方檢察署檢察官偵查起訴。
    理  由
壹、程序方面
    按刑事訴訟法第273條之1第1項規定除被告所犯為死刑、無
    期徒刑、最輕本刑為3年以上有期徒刑之罪或高等法院管轄
    第一審案件者外，於審判期日前之準備程序進行中，被告先
    就被訴事實為有罪之陳述時，審判長得告知被告簡式審判程
    序之旨，並聽取當事人、代理人、辯護人及輔佐人之意見後
    ，裁定進行簡式審判程序。經查，被告翁瑋翔被訴公共危險
    案件，非前開不得進行簡式審判程序之案件，被告於本院準
    備程序進行中就被訴事實為有罪之陳述，且經本院告知被告
    簡式審判程序之旨，復聽取被告及檢察官之意見後，裁定依
    上開刑事訴訟法第273條之1第1項之規定進行簡式審判程序
    ，是本案之證據調查，依刑事訴訟法第273條之2規定，不受
    同法第159條第1項、第161條之2、第161條之3、第163條之1
    及第164條至第170條規定之限制，合先敘明。
貳、實體方面
一、上揭犯罪事實，業據被告翁瑋翔於警詢、偵訊、本院準備程
    序及審理中坦承不諱（見偵字第13840號卷第13至18頁、第7
    9至80頁，偵字第16849號卷第15至17頁、第71至72頁，偵字
    第23995號卷第15至17頁、第77至78頁，本院審交易字第297
    號卷第325頁、第329頁），核與證人郭佳良、劉汝琪於警詢
    之證述相符，復有桃園市當事人酒精測定紀錄表、桃園市政
    府警察局舉發違反道路交通管理事件通知單、監視器錄影畫面
    (見偵字第13840號卷第35至39頁)、桃園市政府警察局酒後
    駕車當事人酒精測定紀錄表、舉發違反道路交通管理事件通知
    單(見偵字第16849號卷第29至31頁)、桃園市當事人酒精測
    定紀錄表、桃園市政府警察局舉發違反道路交通管理事件通知
    單(見偵字第23995號卷第29至31頁)可佐，堪認前揭被告任
    意性自白符實。本案事證明確，被告犯行均堪認定，俱應依
    法論科。
二、論罪科刑
（一）按行為後法律有變更者，適用行為時之法律；但行為後之
      法律有利於行為人者，適用最有利於行為人之法律，刑法
      第2條第1項定有明文。經查，被告行為後，刑法第185條
      之3第1項之規定業於111年1月28日修正公布，並自同月30
      日生效施行，修正前刑法第185條之3第1項規定：「駕駛
      動力交通工具而有下列情形之一者，處2年以下有期徒刑
      ，得併科20萬元以下罰金」，修正後則規定：「駕駛動力
      交通工具而有下列情形之一者，處3年以下有期徒刑，得
      併科30萬元以下罰金」，已將法定刑自「2年以下有期徒
      刑，得併科20萬元以下罰金」，提高為「3年以下有期徒
      刑，得併科30萬元以下罰金」，經比較新、舊法結果，自
      以修正前之規定對被告較為有利，依刑法第2條第1項前段
      規定，被告本件犯行均應適用行為時即修正前刑法第185
      條之3第1項規定處罰。
（二）核被告翁瑋翔就事實欄一、(一)(二)(三)所為，均係犯修
      正前刑法第185條之3第1項第1款之駕駛動力交通工具而吐
      氣所含酒精濃度達每公升零點二五毫克以上之罪。被告所
      犯上開3 次犯行，犯意各別，行為互殊，應予分論併罰。
（二）又被告前因①公共危險案件，經本院以108年度桃交簡字第
      1202號判決判處有期徒刑6月確定；②公共危險案件，經臺
      灣新北地方法院以108年度交簡字第1821號判決判處有期
      徒刑6月確定，上開2罪嗣經臺灣新北地方法院以108年度
      聲字第4178號定應執行刑為有期徒刑11月確定，於109年7
      月23日執行完畢，其於5年內故意再犯本院均為有期徒刑
      以上之本罪，俱為累犯。又司法院大法官於108年2月22日
      就累犯規定是否違憲乙事，作成釋字第775號解釋：「有
      關累犯加重本刑部分，不生違反憲法一行為不二罰原則之
      問題。惟其不分情節，基於累犯者有其特別惡性及對刑罰
      反應力薄弱等立法理由，一律加重最低本刑，於不符合刑
      法第59條所定要件之情形下，致生行為人所受之刑罰超過
      其所應負擔罪責之個案，其人身自由因此遭受過苛之侵害
      部分，對人民受憲法第8條保障之人身自由所為限制，不
      符憲法罪刑相當原則，牴觸憲法第23條比例原則。」本院
      審酌被告所犯前案與本案為罪質相同之公共危險案件，被
      告顯未能記取前案科刑之教訓謹慎行事，漠視法紀，其對
      刑罰之反應力薄弱，未因此產生警惕作用，爰參照上開解
      釋意旨，均依刑法第47條第1項規定加重其刑。
（三）爰以行為人之責任為基礎，審酌被告明知酒精成分對人之
      意識能力具有不良影響，酒後駕車對一般往來之公眾及駕
      駛人自身皆具有高度危險性，竟枉顧自身及公眾安全而多
      次酒後駕車，連本同案已達第7次、第8次及第9次，實應
      予嚴懲；審酌其吐氣所含酒精濃度分別為每公升0.78毫克
      、每公升0.30毫克及每公升0.74毫克，猶騎乘機車行駛於
      市區道路所生之危險，及其犯後坦承犯行之犯後態度，併
      兼衡其智識程度、生活狀況、素行等一切情狀，分別量處
      如主文所示之刑，並定其應執行之刑。
據上論斷，應依刑事訴訟法第273條之1第1項、第299條第1項前
段（本件依刑事判決精簡原則，僅記載程序法條文），判決如主
文。
本案經檢察官賴怡伶到庭執行職務。
中　　華　　民　　國　　111 　年　　4 　　月　　27　　日
                    刑事審查庭     法  官     高上茹
以上正本證明與原本無異。
如不服本判決應於收受判決後20日內向本院提出上訴書狀，並應
敘述具體理由。其未敘述上訴理由者，應於上訴期間屆滿後20日
內向本院補提理由書(均須按他造當事人之人數附繕本)「切勿逕
送上級法院」。
                                   書記官     涂頴君
中　　華　　民　　國　　111 　年　　4 　　月　　27　　日
附錄本判決論罪法條全文： 
中華民國刑法第185 條之3第1項
駕駛動力交通工具而有下列情形之一者，處2 年以下有期徒刑，
得併科20萬元以下罰金：
一、吐氣所含酒精濃度達每公升0.25毫克或血液中酒精濃度達百
    分之0.05以上。
二、有前款以外之其他情事足認服用酒類或其他相類之物，致不
    能安全駕駛。
三、服用毒品、麻醉藥品或其他相類之物，致不能安全駕駛。